臺灣臺北地方法院刑事判決　　　　　　　95年度交訴字第61號
公　訴　人　臺灣臺北地方法院檢察署檢察官
被　　　告　丙○○
選任辯護人　徐景星律師
　　　　　　鄭智元律師
上列被告因公共危險等案件，經檢察官提起公訴（94年度偵字第
23115號），本院判決如下：
    主  文
丙○○無罪。
    理  由
一、公訴意旨略以：被告丙○○於民國94年10月8日下午9時54分
    ，駕駛其男友乙○○所有車號9B-0327號自用小客車，沿臺
　　北市○○區○○路由南往北行駛，行經臺北市○○區○○路
　  與新東街51巷口，本應注意行在市區道路時速不得超過50公
    里，且行駛至交岔路口，應遵守燈光號誌，見閃光黃燈，應
　  減速慢行，注意安全，小心通過，並應注意車前狀況，隨時
    採取必要之安全措施，而依當時天候為晴天夜間有照明，柏
    油路面濕潤無缺陷，無障礙物且視距良好，行車管制號誌正
    常，並無不能注意之情事，竟疏未注意，高速行駛，且行駛
    至交岔路口未減速慢行，適告訴人甲○○所駕駛車號1507-M
    B0號自用小客車，臨時停車於三民路路旁紅線（起訴書誤載
    為黃線，經公訴人當庭更正為紅線）處，已開啟車門欲與乘
    客施涵榕更換座位，並站立於車門內側，被告丙○○隨即駕
    車直接撞擊告訴人，致告訴人遭撞飛10餘公尺後跌落地面，
    並受有頭部鈍挫傷合併頭皮撕裂傷、上背部、右肩部擦傷、
    右肩部及兩側下肢鈍挫傷，告訴人之前揭車輛因撞擊力道鉅
    大，往前推進10餘公尺至行人穿越道上，左前門亦因撞擊往
    前曲折呈現與車身平行之狀態。詎被告丙○○見狀，非但未
    下車查看並協助救護，反急踩油門加速逃逸，嗣經目擊事發
    經過之劉哲銘、陳宇彤記下肇事車輛車牌，報警處理，始循
    線查獲，因認被告涉犯刑法第284條第1項前段過失傷害及同
    法第185條之4肇事逃逸罪嫌等語。
二、公訴人認被告丙○○涉有上開罪嫌無非係以告訴人甲○○於
    警詢及偵查中之供述、證人施涵榕、陳宇彤於偵查中之證述
    、證人劉哲銘、乙○○於警詢及偵查中證述、國軍松山醫院
    診斷證明書、臺北市政府警察局山局交通分隊道路交通事故
    現場圖、交通事故談話紀錄表、補充資料表、調查報告表、
    道路交通事故肇事人自首情形紀錄表、疑似道路交通事故肇
    事逃逸追查表、照片6張、車籍作業系統查詢認可資料、車
    號查詢汽車車籍資料、大眾電信94年12月20日大眾電監940
    15661號函暨通聯紀錄資料、華電信股份有限公司通聯資料
    、遠傳電信股份有限公司行動電話門號申辦人資料、臺灣大
    哥大股份有限公司申裝人資料、臺北市政府警察局94年12月
    27日北市警勤字第09446672700號函暨勤務指揮中心受理各
    類案件紀錄單、臺北市政府警察局內湖分局94年12月27日北
    市警內分刑字第09434457900號函暨車輛失竊相關資料、臺
    北市政府警察局中山分局94年12月27日北市警中分刑字第09
    436620800號函暨車輛尋獲相關資料、照片4張、中央健康保
    險局94年12月28日健保醫字第09400 43458號函暨就診資料
    、劉耳鼻喉科診所95年1月11日書函、大眾電信股份有限公
    司95年1月11日（95）眾總字第4號暨客服錄音光碟片、本署
    勘驗筆錄、電子地圖，為其論據。
三、按犯罪事實應依證據認定之，無證據不得認定犯罪事實，又
    不能證明被告犯罪者，應諭知無罪之判決，刑事訴訟法第15
    4條第2項、第301條第1項分別定有明文。次按認定不利於被
    告之事實，須依積極證據，茍積極之證據本身存有瑕疵而不
    足為不利於被告事實之認定，即應為有利於被告之認定，更
    不必有何有利之證據，至認定犯罪事實所憑之證據，雖不以
    直接證據為限，間接證據亦包括在內；然無論直接或間接證
    據，此用以證明犯罪事實之證據，猶須於通常一般人均不至
    於有所懷疑，堪予確信其已臻真實者，始得據以為有罪之認
    定，倘其證明尚未達到此一程度，而有合理性懷疑之存在，
    無從為有罪之確信時，自應為被告無罪之判決。（最高法院
    76年度台上字第4986號、30年上字第816號判例意旨、82年
    度台上字第163號判決參照）。又被告之自白，非出於強暴
    、脅迫、利誘、詐欺、疲勞訊問、違法羈押或其他不正之方
    法，且與事實相符者，得為證據，刑事訴訟法第156條第1項
    定有明文，而被告之自白，不得作為有罪判決之唯一證據，
　　仍應調查其他必要之證據，以察其是否與事實相符，亦為同
  　法第2項之規定，故被告之自白，雖為證據之一種，但必與
　　事實相符者為限，若其自白顯有疑義，仍應調查其他必要之
　  證據，以察其與事實是否相符，立法目的乃欲以補強證據擔
    保自白之真實性；亦即以補強證據之存在，藉之限制自白在
    證據上之價值。而所謂補強證據，則指除該自白本身外，其
    他足資以證明自白之犯罪事實確具有相當程度真實性之證據
    而言。雖其所補強者，非以事實之全部為必要，但亦須因補
    強證據與自白之相互利用，而足使犯罪事實獲得確信者，始
　　足當之，而審理事實之法院，就其職權調查之所得，仍未能
　  證明其自白確與事實相符者，自白根本即失其證據之證明力
    ，不得採為判斷事實之根據。（最高法院18年上字第1087號
    、46年台上字第809號、74年台覆字第10號判例參照）
四、
（一）卷附國軍松山醫院診斷證明書、臺北市政府警察局山局交
      通分隊道路交通事故現場圖、交通事故談話紀錄表、補充
      資料表、調查報告表、道路交通事故肇事人自首情形紀錄
      表、疑似道路交通事故肇事逃逸追查表、照片6張、車籍
      作業系統查詢認可資料、車號查詢汽車車籍資料、大眾電
      信94年12月20日大眾電監94015661號函暨通聯紀錄資料、
      華電信股份有限公司通聯資料、遠傳電信股份有限公司行
      動電話門號申辦人資料、臺灣大哥大股份有限公司申裝人
      資料、臺北市政府警察局94年12月27日北市警勤字第0944
      6672700號函暨勤務指揮中心受理各類案件紀錄單、臺北
      市政府警察局內湖分局94年12月27日北市警內分刑字第09
      434457900號函暨車輛失竊相關資料、臺北市政府警察局
      中山分局94年12月27日北市警中分刑字第09436620800 號
      函暨車輛尋獲相關資料、照片4張、中央健康保險局94 年
      12月28日健保醫字第09400 43458號函暨就診資料、劉耳
      鼻喉科診所95年1月11日書函大眾電信股份有限公司95 年
      1月11日（95）眾總字第4號暨客服錄音光碟片、臺灣臺北
      地方法院檢察署檢察官勘驗筆錄、電子地圖、財團法人長
      庚紀念醫院（林口）分院函1紙、告訴人甲○○於警詢及
      偵查中之證詞、證人施涵榕、陳宇彤於偵查中之證詞、證
      人劉哲銘、乙○○於警詢、偵訊及本院所為之證詞、被告
      於警訊及偵訊及本院之供述均經本院提示後，被告及辯護
      人均不表示異議，同意作為證據，本院審酌該言詞陳述或
      書面陳述作成時之情況，無顯有不可信之情況，認為適當
      ，均得採為證據，核先敘明。
（二）訊據被告丙○○固坦承於上揭時地駕駛上揭乙○○所有之
      車輛，並同意認罪，惟其辯稱因當日吃藥，並不知有肇事
      ，事後經警通知才知情等語，惟查：
  １、公訴人所舉之上開證據，除證人乙○○之供述外，告訴人
      甲○○於警詢及偵查中之供述、證人施涵榕、陳宇彤於偵
      查中之證述、證人劉哲銘於警詢及偵查中證述，均未證明
      於上開時地親見被告駕駛上揭乙○○所有之車號9B-0327
      號自用小客車而肇事，僅能證明係上揭車輛肇事之事實，
      並經告訴人到庭陳稱明確。而公訴人所舉之國軍松山醫院
      診斷證明書、臺北市政府警察局山局交通分隊道路交通事
      故現場圖、交通事故談話紀錄表、補充資料表、調查報告
      表、道路交通事故肇事人自首情形紀錄表、疑似道路交通
      事故肇事逃逸追查表、照片6張、車籍作業系統查詢認可
      資料亦僅證明車號9B-0327號自用小客車於上揭時地撞擊
      告訴人致告訴人受傷、車輛毀損後逃逸，亦未能證明當時
      係由何人駕駛。
  ２、被告之自白顯有疑義，按被告雖自白於上揭時間係由其駕
      駛其男友乙○○所有之上揭車輛行經上開肇事地點，惟其
      於偵審中數次哭泣不語，且始終辯稱因吃藥不知發生車禍
      云云（見94年度偵字第23115號卷第138頁、本院95年6月
      13日準備程序筆錄），觀諸告訴人於上揭時地被撞時係遭
      撞飛10餘公尺後跌落地面，且告訴人之前揭車輛亦因撞擊
      力道鉅大，往前推進10餘公尺至行人穿越道上，左前門亦
　　　因撞擊往前曲折呈現與車身平行之狀態，有臺北市政府警
　　　察局山局交通分隊道路交通事故現場圖、交通事故談話紀
　　　錄表、照片在卷可參，並經證人即目擊證人劉哲銘、施涵
　　　榕於偵訊中證述明確（見94年度偵字第23115號卷第48、5
　　　0頁），顯見上揭車輛撞擊告訴人時力道鉅大，足以將站
　　　立之人撞飛、停放之車輛移位。被告雖供稱其當時服用藥
　　　物，惟經函詢中央健康保險局查詢被告於94年10月之就醫
　　　記錄於10月8日前僅有至劉耳鼻喉科診所就醫記錄，有中
　　  央健康保險局保險對象門診就醫錄明細表在卷，經洽該診
　　　所查詢被告就診情形，經該診所函復被告於94年10月3、6
  　　、7日主訴病症為急性咽炎及氣管炎，該所開立之藥物其
　　　中「輕安眠藥」、「血管擴張劑」為輕微助眠作用，服用
　　　後會輕微嗜睡，但不可能出現「意識不清」之現象，且此
　　　種藥之藥包上皆會特別作記號，要求僅能在睡前服用，並
　　　依規定於藥袋上加註警語，提醒服用後不宜開車或操作機
　　　械，被告於10月7日主訴之診斷為氣喘，該所所開立之藥
　　　不含安眠藥成分，學理上不可能亦未曾發生意識不清之案
　　　例，被告數次於該診所就診期間，未曾反應有服藥後意識
　　　不清之情況，有該所95年1月11日之書函在卷可參，而證
  　　人劉哲銘於偵訊中證稱其當天到三民路旁的特易購走在行
    　人穿越道上看到一台白色車子由南往北走三民路過來，聽
      到很大的碰撞聲後再聽到剎車聲，就看到一個人飛起來掉
      到其面前。... 肇事車輛有停下來，但是屬於撞擊後正常
      反應的剎車，不到10秒就看到聽到急踩油門往前衝逃離現
      場，都還可以聽到急踩油門的聲音等語明確（見94偵字第
      23115號卷第48頁），顯見肇事者並非全然未發覺發生車
      禍乙事，則被告雖自白犯罪，惟其就肇事時之經過全然無
      印象之供詞，是否與事實相符，其自白顯有疑義。
  ３、被告之自白與事實並不相符：
　（１）被告雖於偵訊中供稱其於94年10月8日晚間與男友乙○○、友人「小玉」在忠孝東路用餐，快9點時其與乙○○走至上揭車上拿東西，上車後2人吵架，因其懷疑他
　　　　跟之前的女友聯絡，吵完後乙○○就走了，嗣後其開車
　　　　要去內湖大潤發，從延吉街走北寧路，經過特易購前方
　　　　的路，其覺得頭痛因為有吃感冒藥，經過特易購後往大
  　　　潤發方向，上了一個高架橋，因開錯車道，一直往前開
　　　　，下來後就打電話給乙○○，大約是在10點半，後來車
  　　　停那裏也不知道，乙○○叫我坐計程車回到光復北路住
　　　　處，隔天要去找車，找不到，後來都是乙○○處理，後
　　　　來乙○○如何跟警方報案，其不知道，其約11點多抵達
　　　　光復北路乙○○的住處，當時乙○○在睡覺，不理其，
  　　　故其很生氣，約凌晨1、2點就回和平東路住處，後來乙○○有打電話給其。另外，於10月8日吃完晚飯後其上
        車將手機放在車上扶手處，乙○○也將手機放在該處
        ，乙○○的手機是銀色，當天因吵架所以互相拿錯手機
        ，手機在11點多到乙○○住處時就把手機換回來等語（
        見94偵字第23115號卷第139、140頁）。惟查，被告雖
        供稱其於當日晚間約9時許後即因互換而持有乙○○之
        行動電話，經證人乙○○到庭證稱該行動電話係同時擁
        有0000000000號及0000000000號，而依卷內被告所有之
        行動電話0000000000號之通聯記錄顯示，該行動電話持
        有人於當日晚間20時58分發話至0000000000號及21時34
        分發話至0000000000均在忠孝東路四段333號及310號附
        近發話，有該基地台發話地址在卷可憑，於偵訊中傳喚
        受話之0000000000號持有人韓素珍，其證稱係被告打電
        話談論有關樂透彩之事，其不認識被告之男友乙○○等
        語明確（見94偵字第23115號卷第199頁），並經被告於
        本院準備程序中坦承於9點曾打電話給韓素珍講六合彩
        的事（見本院95年6月13日準備程序筆錄），則當時被
        告係持用自己之手機與自己之友人通聯而非與乙○○互
        換手機使用之事實明確，其所供於當日晚間快9時許與
        乙○○互換手機之供述，尚非無疑。而其供稱於10月8
        日晚間10點半許曾打電話給乙○○，依其所供當時應持
        用乙○○所有0000000000號及0000000000號行動電話，
        惟經核閱該二門號之通聯紀錄，0000000000號行動電話
        於當日晚間21時59分起即受話未接通，通話時間均為0
        秒，於22時58分尚有1通由被告所有之0000000000號行
        動電話持有人發話至該電話亦未接通（通話時間為0秒
        ）於23時01分亦有1通由被告所有之0000000000號行動
        電話持有人發話至該電話亦未接通（通話時間為0秒）
        ，迄至94年10月10日16時16分始與他人通聯，而000000
        0000號行動電話於94年10月8日最後一通通聯記錄係於
        17時20分由被告所有之0000000000號行動電話發話至該
        行動電話後，迄至94年10月29日始與他人通聯，則被告
        所供其於94年10月8日晚間快9時許後即持有乙○○之行
        動電話，於當日晚間約10點半與乙○○通聯云云，核與
        事實並不相符，被告於偵訊中供稱：「我於當日晚間11
        點多到他（乙○○）住處時就把我的手機換回來」（見
        見94偵字第23115號卷第140頁），而證人乙○○於本院
        審理中亦結證稱被告持用其手機，在家中換回來，被告
        回到家離開時把自己的手機拿走等語，惟經本院詢問其
        2人是否曾遺失手機，證人乙○○改稱被告未將其所有
        之手機帶回來，其找不到其所有之手機，於10月8日晚
        上就再也找不到等語（見本院96年3月13日審判筆錄）
        ，被告所供其至乙○○住處即將手機「換」回來，應係
        持乙○○之手機交換回其所有之手機之意，證人乙○○
        於本院初次詰問時亦同此證述，惟事後證人乙○○改稱
        被告未將其手機帶回而遺失，以佐其曾於94年10月9日
        凌晨5時48分許曾以被告所有之0000000000號行動電話
        撥打888號詢問大眾電信公司之手機有無定位之功能及
        最後一次基地台位置，係因其行動電話遺失詢問行動電
        話是否能確認位置，有0000000000號行動電話通聯記錄
        及大眾電信股份有限公司95年1月11日（九五）眾總字
        第4號函附之光碟及勘驗筆錄在卷可參，則被告是否曾
        持用乙○○之行動電話，顯有疑義。
　（２）被告雖於偵訊中供稱：其於當日快9點時與乙○○一起
  　　　去車上拿東西，於車上與乙○○吵架後，乙○○下車，
　　　　由其自行駕駛上揭車輛於94年10月8日晚間10時半左右
　　　　至內湖，後來車停放於何處其亦不知道，與乙○○通電
　　　　話後即搭乘計程車至乙○○位於光復北路住處，（見94
　　　　年度偵字第23115號卷第138、139頁），惟乙○○於94
　　　　年10月12日至內湖分局西湖派出所報案時向警指稱：「
　　　　我（指乙○○）於94年10月8日21時30分左右將該自小
　　　　客車99B-0327停放於內湖區○○路221巷35號前路旁，
　　　　於94年10月9日10時左右發現我的自小客車不見了。」
　　　　（見94年度偵字第23 115號卷第122頁），核與被告所
　　　　陳不符，雖於94年10月26日查獲本案後乙○○於台北市
　　　　政府警察局松山分局偵查隊詢問時改稱其所有之9B-032
　　　　7號自小客車於94年10月8日借予被告使用，惟其稱被告
　　　　於94年10月8日23時許將車開至台北市○○區○○路221
  　　　巷號前打電話稱她身體不適，無法再繼續開車，要其去
        將車開回來，但其認為時間很晚，叫她搭計程車回來，
        其隔天前往上述地點取車時，發現該車不在現場，經四
        處尋找，並問被告，才發現車子遭竊，於該日18時許前
        往台北市政府警察局內湖分局西湖派出所報案等語（見
        94 年度偵字第23115號卷第7頁），乙○○於94年11月8
        日在台北市政府警察局中山分局大直派出所警詢時復稱
        ：其係於94年10月8日上午9時許在台北市○○路131號
        停車場將自小客車借予被告，直到晚上約23時許被告打
        電話告知身體不適無法開車，其在電話中要被告把車停
        好，翌日再往取車，被告稱該車停於台北市區港
        墘路221巷號前，其2人於翌日上午10時許雙方前往被所
        稱之停放地發現自小客車不在現場等語（見94年度偵字
        第23115號卷第129頁）。依證人乙○○於3次警詢時之
        證詞，首次稱該車係「由其自行於本案車禍發生前之晚
        間21時30分停放在內湖區○○路221巷35號前路旁」，
        於本案查獲後供稱該車「其於94年10月8日係借予被告
        使用，被告於94年10月8日23時許將車開至台北市○○
        區○○路221巷號前打電話稱她身體不適，無法再繼續
        開車，要其去將車開回，來但其認為時間很晚，叫她搭
        計程車回來」，於該車尋獲時於警詢稱：「其係於94年
        10 月8日早上9時即將該車借予被告，嗣晚間23時許被
        告電稱該車停放於台北市○○區○○路221巷35號前，
        其2人於9日上午10時許前往被告所稱之停放地發現遭竊
        」，經核乙○○3次說詞與被告所供其自行駕駛該車至
        內湖於94年10月8日夜間10點半左右搭計程車離開，於
        11點多抵達乙○○住處，並不相同，而證人乙○○於本
        院審理中到庭結證稱：94年10月9日凌晨3時許其在家中
        撥打104、105、106係因當時其發現車子不見了，其急
        著要問車子的事情，其要報失，當時其問被告車字停在
        那裏，她說不出來，其急著報失，半夜其2人有去找車
        （見本院96年3月13日審判筆錄），核與被告所供其於
        半夜1、2點左右時回家，並未提及2人於半夜曾前往內
        湖找車，則該車是否係被告於車禍後駕駛停放至內湖，
        亦有疑義。
　（３）證人乙○○雖於本院審理中證稱其於10月8日晚間即持
　　　　有被告所有之行動電話約於10點多即回家，惟其於偵訊
　　　　中證稱其於10點半接到被告的電話稱她身體不舒服，當
　　　　時其在星巴克附近，其要被告把車停好，其即坐計程車
　　　　回到光復北路住處，被告大約11點多才回到其住處等語
　　　　（見94年度偵字第23115號卷第141頁），被告亦供稱其
　　　　11點多至乙○○住處，乙○○已睡覺不理被告，惟被告
　　　　所有之0000000000號行動電話於10月8日晚間23時02 分
　　　　曾發話至乙○○住處之00000000號電話通聯27秒，發話
　　　　地點在乙○○住處外之健康路260號附近，則證人乙○○所證其於當日10點多即返家未出，於10點多至被告11
　　　　點多返家前持有被告所有之上揭行動電話，核與事實不
　　　　符，應係被告持用自己所有之上揭行動電話於當日晚間
　　　　23時02分許撥打至男友乙○○住處之00000000號電話通
　　　　聯，則被告於94年10月8日晚間仍持有0000000000號行
　　　　動電話至明，依通聯記錄顯示，該號行動電話於本案肇
　　　　事發生時94年10月8日晚間9時54分前之9時34分仍在台
　　　　北市○○○路○段310號發話以觀，被告尚難於9時54 分
　　　　駕駛上揭車輛在台北市○○區○○路由南往北行駛，行
　　　　經臺北市○○區○○路與新東街51巷口發生車禍，則證
　　　　人乙○○所證尚難作為不利被告之積極證據。
　４、公訴人認上揭肇事車輛係由被告駕駛，僅係以被告之自白
  　　及證人乙○○之證詞相佐，惟查，被告之自白經本院依職
    　權調查之所得，仍未能證明其自白確與事實相符，其自白
      尚無證據之證明力，不得採為判斷事實之根據。另查，乙○○於94年10月12日報案稱其所有之上揭車號9B-0327號
　　　自用小客車於94年10月9日失竊，於94年11月8日為警尋獲
　　　後旋於同年月18日即辦理過戶，有交通部公路總局台北區
　　　監理所94年12月28日北監自第0946041514號函在卷可參，
　　　依上述乙○○證詞反覆且矛盾，且於首次報案尚未知悉有
　　　目擊證人記錄肇事車輛之車號時，竟報案稱係於本案車禍
　　　發生前之21時30分左右車輛即已遺失（見94年度偵字第23
　　　115號卷第122頁），復於本案經警循線查獲後，於警詢時
　　　稱於10月8日上午9時許在台北市○○路131號停車場將上
　　　揭車輛借予被告使用（見上揭卷第128頁），其所證於94
　　　年10月8日9點與被告互換手機後曾於10點半左右在延吉街
　　　星巴克持用被告之手機接獲被告持其手機之通聯，核與事
　　　實不符，已如前述，而其所證於94年10月8日晚間10點多
　　　已持被告所用之手機返回光復北路之住處未曾外出，然於
  　　23時02分許該被告之手機尚其住處外之甚遠之健康路260
　    號附近發話至其住處之00000000號電話通聯27秒，同一時
      間23時01分亦有被告所有之0000000000號行動電話撥打至
      乙○○所有之0000000000號行動電話而未接通之記錄，有
      0000000000號行動電話通聯記錄在卷可參，顯見持有被告
      手機之被告於2分鐘內2次欲與乙○○通聯甚明，依上所述
      被告未曾與乙○○互換手機，則乙○○所證其將上揭車輛
      借予被告使用，係被告駕車肇事逃逸云云，並不足採。
（５）此外，復查無其他積極證據足認被告之自白與事實相符，
      本件公訴人所舉之證據尚難認被告有公訴人所指犯行，本
      件不能證明被告犯罪，依前開說明，自應為被告無罪之諭
      知。至本件肇事之車輛駕駛人，依乙○○之證述其未曾將
      車輛交付被告以外之人使用，且其經本院送測謊鑑定，其
      對於不知道本案係由誰開車、當時其沒有無開車撞到人、
      其沒有無開車到內湖均呈說謊反應，另以搜尋緊張高點法
      及沈默回答法詢問乙○○當時開車者係何人，其圖譜經分
      析結果，於開車者為「乙○○」處亦出現明顯反應，有台
      北市政府警察局95年8月1日北市警刑鑑謊字第0196號測謊
      測試結果通知書在卷可參，而其於偵訊及本院審理中亦供
      稱報案前未曾聽聞被告陳述有關本件車禍事件，係於當日
      晚間10點半左右接獲被告之電話知悉被告駕駛該車至內湖
      ，要其停放於路旁，惟其竟首次報案車輛稱遺失時間係於
      本件車輛發生前之21時30分，另查，其未曾與被告交換行
      動電話使用，已如前述，其曾於案發後94年10月9日凌晨3
      點至4點持續撥打電話予被告，並撥打104、105、106 查
      詢，於5時48分許以被告所有之0000000000號行動電話撥
      打888號詢問大眾電信公司之手機有無定位之功能及最後
      一次基地台位置，依上所述，乙○○是否係本案之肇事者
      ，應另由檢察官依法偵查處理。
據上論斷，應依刑事訴訟法第301條第1項，判決如主文。
本案經檢察官陳清茂到庭執行職務
中　　華　　民　　國　　96　　年　　3 　　月　　27　　日
　　　　　　　刑事第二庭審判長法　官  吳孟良
                              法　官  蘇嘉豐
                              法　官  沈君玲
以上正本證明與原本無異。
如不服本判決，應於判決送達後10日內向本院提出上訴狀（應抄
附繕本）。告訴人或被害人如對於本判決不服者，應具備理由請
求檢察官上訴，其上訴期間之計算係以檢察官收受判決正本之日
期為準。
  　　　　　　　　　　　　　　書記官　袁以明
中　　華　　民　　國　　96　　年　　3 　　月　　28　　日
